pt-BR: Opacidade/cobertura do glitter: Opaco; Semiopaco; Translúcido; Transparente; Outro
sv: Opacitet/täckning för glitter: Opak; Halvopak; Halvgenomskinlig; Transparent; Övrigt
th: ความทึบแสง/การปกปิดของกลิตเตอร์: ทึบแสง; กึ่งทึบแสง; โปร่งแสง; โปร่งใส; อื่นๆ
vi: Độ mờ/độ che phủ của kim tuyến: Đục; Bán đục; Bán trong suốt; Trong suốt; Khác
de: Deckkraft/Abdeckung des Glitzers: Deckend; Halbdeckend; Durchscheinend; Transparent; Sonstige
da: Opacitet/dækning for glimmer: Uigennemsigtig; Semi-uigennemsigtig; Gennemskinnelig; Gennemsigtig; Andet
ja: グリッターの不透明度／カバー力: 不透明; 半不透明; 半透明; 透明; その他
fr: Opacité ou couvrance des paillettes: Opaque; Semi-opaque; Translucide; Transparent; Autre
zh-TW: 亮粉不透明度/覆蓋率: 不透明; 半不透明; 半透明; 透明; 其他
el: Καλυπτικότητα/Αδιαφάνεια γκλίτερ: Αδιαφανές; Ημιαδιαφανές; Ημιδιαφανές; Διάφανο; Άλλο
hu: Csillám fedőképessége/átlátszósága: Fedő (átlátszatlan); Félig fedő; Áttetsző; Átlátszó; Egyéb
sk-SK: Nepriehľadnosť/krytie trblietok: Nepriehľadné; Polopriehľadné; Priesvitné; Priehľadné; Iné
hr-HR: Prozirnost/pokrivenost šljokica: Neprozirno; Poluneprozirno; Poluprozirno; Prozirno; Ostalo
sl-SI: Neprozornost/pokritost bleščic: Neprosojno; Polneprosojno; Prosojno; Prozorno; Drugo
tr: Sim opaklığı/kapatıcılığı: Opak; Yarı opak; Yarı saydam; Saydam; Diğer
nl: Glitter opaciteit/dekking: Opaak; Semi-opaak; Doorschijnend; Transparant; Overig
ru: Покрытие и непрозрачность блесток: Непрозрачный; Полунепрозрачный; Полупрозрачный; Прозрачный; Другое
lt-LT: Blizgučių nepermatomumas / padengimas: Nepermatomas; Pusiau nepermatomas; Pusiau permatomas; Permatomas; Kita
nb: Glittertetthet/dekning: Dekkende; Halvdekkende; Gjennomskinnelig; Gjennomsiktig; Annet
fi: Glitterin peittävyys/peittokyky: Läpinäkymätön; Puoliläpinäkymätön; Puoliläpinäkyvä; Läpinäkyvä; Muu
ko: 글리터 불투명도/커버리지: 불투명; 반투명; 반투명; 투명; 기타
pl: Krycie/pokrycie brokatu: Kryjący; Półkryjący; Półprzezroczysty; Przezroczysty; Inne
pt-PT: Opacidade/cobertura do glitter: Opaco; Semiopaco; Translúcido; Transparente; Outro
en: Glitter opacity/coverage: Opaque; Semi-opaque; Translucent; Transparent; Other
cs: Kryvost/průhlednost třpytek: Neprůhledné; Poloprůhledné; Průsvitné; Průhledné; Ostatní
es: Opacidad o cobertura de la brillantina: Opaca; Semiopaca; Translúcida; Transparente; Otra
it: Opacità/copertura dei glitter: Coprente; Semi-coprente; Traslucido; Trasparente; Altro
ro-RO: Opacitate/acoperire sclipici: Opac; Semi-opac; Translucid; Transparent; Altele
bg-BG: Непрозрачност/покритие на броката: Непрозрачен; Полунепрозрачен; Полупрозрачен; Прозрачен; Друго
zh-CN: 闪粉不透明度/遮盖力: 不透明; 半不透明; 半透明; 透明; 其他